最高法院刑事裁定　　　　　　　　　　 111年度台抗字第85號
抗　告　人　李家宏
 
 
上抗告人因違反毒品危害防制條例等罪案件，不服臺灣高等法院
中華民國110年11月25日定應執行刑之裁定（110年度聲字第4269
號），提起抗告，本院裁定如下：
    主  文
抗告駁回。
    理  由
一、按裁判確定前犯數罪者，併合處罰之；數罪併罰，分別宣告
    其罪之刑，其宣告多數有期徒刑者，於各刑中之最長期以上
    ，各刑合併之刑期以下，定其刑期，但不得逾30年；又數罪
    併罰，有二裁判以上者，依刑法第51條之規定，定其應執行
    之刑，刑法第50條第1項前段、第51條第5款、第53條規定甚
    明。又執行刑之量定，係事實審法院自由裁量之職權，倘其
    所酌定之執行刑，並未違背刑法第51條各款所定之方法或範
    圍（即法律之外部性界限），亦無明顯違背公平、比例等原
    則或整體法律秩序之理念（即法律之內部性界限）者，即難
    任意指為違法或不當。復按，個案之裁量判斷，除非有全然
    喪失權衡意義或其裁量行使顯然有違比例、平等諸原則之裁
    量權濫用之情形，否則縱屬犯罪類型雷同，仍不得將不同案
    件裁量之行使，比附援引為本案之量刑輕重比較，以為判斷
    法官本於依法獨立審判之授權所為之量刑裁奪，有否裁量濫
    用之情事。
二、本件原裁定以：抗告人李家宏因違反毒品危害防制條例等罪
    ，先後經判處如原裁定附表（下稱附表）所示之刑確定，其
    中有得易科罰金與不得易科罰金之罪，經抗告人為同意聲請
    定刑之切結（見原審卷第9 頁），合於定應執行刑之規定，
    乃由檢察官向原審法院聲請定應執行刑，審酌本件裁量定應
    執行刑時，不得低於其中最長期刑10月以下、不得逾越如附
    表所示各罪原宣告刑之總和5年3月，亦不得逾越附表編號 5
    至7所示之罪曾定之應執行刑，加計附表編號1至4、8至9 所
    示之罪宣告刑之總和4 年11月。權衡行為人之責任非難重複
    之程度與整體刑法目的及相關刑事政策，並參酌受刑人受原
    審徵詢所出具之書面意見後，定其應執行刑為有期徒刑4年4
    月，既在各刑中之最長期以上，部分原定應執行刑與他刑合
    併之刑期以下，並未逾越法律規範之界限，亦無濫用裁量權
    情形，於法尚無違誤。
三、抗告意旨略以：伊所犯均為施用毒品罪，犯罪手段及動機相
    類似，時間亦相近，所生危害不具不可回復性，責任非難重
    覆之程度甚高，及廢除連續犯，罪數增多之情形，上開因素
    均應於定應執行刑時充分斟酌，俾符罪刑相當及比例原則。
    本件原審所定應執行刑，相較其他個案有明顯過重，違反罪
    刑相當及比例原則，請予減刑裁定等語。惟查，原裁定核無
    違誤已如前述，抗告意旨僅以前述泛詞求酌減其刑，及援引
    不同情節個案指摘原裁定違法不當，其抗告為無理由，應予
    駁回。
據上論結，應依刑事訴訟法第412 條，裁定如主文。
中    華    民    國   111    年    1     月    13    日
                  刑事第四庭審判長法  官  林  立  華  
                                  法  官  謝  靜  恒  
                                  法  官  林  瑞  斌  
                                  法  官  李  麗  珠    
                                  法  官  王  敏  慧  
本件正本證明與原本無異
                                  書記官
中    華    民    國   111    年    1     月    17    日